【裁判字號】    97,交上易,265
【裁判日期】    971205
【裁判案由】    過失致死
【裁判全文】
臺灣高等法院刑事判決               97年度交上易字第265號
上  訴  人  臺灣板橋地方法院檢察署檢察官
被      告  乙○○
選任辯護人  蔡錦得律師
上列上訴人因被告過失致死案件，不服臺灣板橋地方法院97年度
交易字第328 號，中華民國97年8月6日第一審判決（起訴案號：
臺灣板橋地方法院檢察署97年度調偵字第590 號），提起上訴，
本院依簡式審判程序進行審理，並判決如下：
    主  文
上訴駁回。
乙○○緩刑年。
    事實及理由
甲、程序方面：
    本件被告乙○○所犯為死刑、無期徒刑、最輕本刑三年以上
    有期徒刑或高等法院管轄第一審案件以外之罪，被告於本院
    審判中先就被訴事實為有罪之陳述，經本院告知其簡式審判
    程序之旨，並聽取公訴人、被告之意見後，本院合議庭於九
    十七年十一月二十一日審判期日依刑事訴訟法第二百七十三
    條之一第一項規定，當庭裁定以簡式審判程序進行本件審理
    ，則依刑事訴訟法第二百七十三條之二規定，關於本案證據
    之調查，不受第一百五十九條第一項、第一百六十一條之二
    、第一百六十一條之三、第一百六十三條之一及第一百六十
    四條至第一百七十條規定之限制，合先敘明。
乙、實體方面：
一、本件經本院審理結果，認第一審以被告乙○○犯刑法第二百
    七十六條第一項之過失致死罪，判處有期徒刑六月，並諭知
    易科罰金折算標準為新台幣一千元折算一日，認事用法並無
    不當，量刑亦稱妥適，應予維持，並引用第一審判決書所記
    載之事實、證據及理由（如附件）。
二、公訴人依告訴人之請求提起上訴，其意旨略以：被告未與告
    訴人和解，且並無悔意，原審判處有期徒刑六月實屬過輕尚
    難令告訴人甘服，為此請求公訴人上訴，求予撤銷改判云云
    。
三、經查：
  (一)被告因過失駕車撞及被害人，導致被害人死亡等情，為被告
    坦認在卷（見相驗卷第九至十一頁、原審卷第三十頁、本院
    卷第三十六頁反面、本院審判筆錄）。並有行政院衛生署台
    北醫院死亡通知單、道路交通事故現場圖、道路交通事故調
    查報告表(一)、(二)、交通事故照片共二十二幀、道路交通事故
    肇事人自首情形記錄表等在卷可稽（見相驗卷第二十一頁、
    第三十五至四十九頁、第五十三頁）。是被告過失致被害人
    死亡之犯行，足堪認定。
  (二)被告至始未否認前開跨越分向線超車肇事致被害人死亡之事
    實，且於偵查期間即已多次主動聲請台北縣莊市調解委員會
    與被害人家屬進行調解，因賠償金額無法達成共識致調解不
    成立，此有台北縣新莊市調解委員會九十七年五月一日調解
    不成立證明書一紙在卷可參（見調偵卷第九頁），是被告自
    始未推諉肇事之責，復未迴避民事賠償責任，於本院審理中
    先行交付現款七十萬元賠償被害人家屬即告訴人甲○○，此
    為告訴人所不爭執（見本院審判筆錄第八頁），實難因雙方
    對最終和解金額未達成共識遽謂被告犯後毫無悔意，是檢察
    官上訴稱被告犯後毫無悔意云云，恐有未洽。
  (三)綜上，本件公訴人依上開上訴意旨指摘原判決不當，為無理
    由，應予駁回。
四、本件上訴雖無理由，然查被告前未曾因故意犯罪受有期徒刑
    以上刑之宣告，有本院被告前案紀錄表可參，被告於犯後坦
    承罪行，態度良好，並於本院審理中與告訴人達成初步協議
    並先行交付七十萬元之賠償金，有協議書一份在卷可參。並
    已獲告訴人甲○○之諒解，綜合上情，本院認被告經此教訓
    當知警惕而無再犯之虞，所宣告之刑以暫不執行為適當，爰
    依刑法第七十四條第一項第一款之規定，併予諭知緩刑三年
    ，以啟自新。
五、據上論結，應依刑事訴訟法第二百七十三條之一第一項、第
    三百七十三條、第三百六十四條、第三百六十八條、刑法第
    七十四條第一項第一款，判決如主文。
本案經檢察官孫冀薇到庭執行職務。
中    華    民    國    97    年    12    月    5     日
                  刑事第十五庭審判長法  官  吳昭瑩
                                    法  官  李正紀
                                    法  官  李釱任
以上正本證明與原本無異。
不得上訴。
                                    書記官  洪秋帆
中    華    民    國    97    年    12    月    9     日
附錄：本案論罪科刑法條全文
刑法第276條
因過失致人於死者，處二年以下有期徒刑、拘役或二千元以下罰
金。
附件：
臺灣板橋地方法院刑事判決             97年度交易字第328號
公  訴  人  臺灣板橋地方法院檢察署檢察官
被      告  乙○○  男  24歲（民國○○年○○月○○日生）
                    身分證統一編號：Ｚ000000000號
                    住臺北縣新莊市○○○路272號2樓
選任辯護人  蔡錦得律師
上列被告因過失致死案件，經檢察官提起公訴（97年度調偵字第
590 號），被告於準備程序進行中就被訴事實為有罪之陳述，經
告知簡式審判程序之旨，並聽取當事人之意見後，改依簡式審判
程序審理，並判決如下：
    主  文
乙○○因過失致人於死，處有期徒刑陸月，如易科罰金，以新臺
幣壹仟元折算壹日。
    事實及理由
一、本件犯罪事實及證據，均引用附件起訴書所載。
二、核被告所為，係犯刑法第276 條第1 項之過失致死罪。至被
    害人杜明德騎乘機車行經肇事地點時雖有疏未注意在已劃分
    快慢車道之道路時行駛時僅得在最外側快車道及慢車道行駛
    規定之情形，而就本件車禍之發生亦與有過失，然仍無解於
    被告之過失責任。又被告於肇事後，於其犯罪未經有偵查犯
    罪職權之公務員發覺前，即向前往現場處理之警員坦承肇事
    而接受裁判，此有臺北縣政府警察局三重分局道路交通事故
    肇事人自首情形紀錄表1紙附卷可按，符合自首之要件，爰
    刑法第62條前段減輕其刑。爰審酌被告之過失程度、其所為
    造成被害人之死亡結果，並斟酌其於犯罪後坦承犯行、態度
    尚稱良好，及尚未能與被害人家屬達成賠償之共識等一切情
    狀，量處如主文所示之刑，並諭知易科罰金之折算標準。
據上論斷，應依刑事訴訟法第273 條之1 第1 項、第299 條第1
項前段、第310 條之2 、第454 條第2 項，刑法第276 條第1 項
、第62條前段、第41條第1 項前段，刑法施行法第1 條之1 ，判
決如主文。
本案經檢察官顏林珮菁庭執行職務
中    華    民    國    97    年    8     月    6     日
                        交通法庭  法  官  古秋菊
以上正本證明與原本無異。
如不服本判決應於送達後十日內向本院提出上訴狀。
                                  書記官  陳永訓
中    華    民    國    97    年    8     月    6     日
附錄本案論罪科刑法條全文：
中華民國刑法第二百七十六條
因過失致人於死者，處二年以下有期徒刑、拘役或二千元以下罰
金。
附件起訴書：
臺灣板橋地方法院檢察署檢察官起訴書
                                     97年度調偵字第590號
    被      告  乙○○  男  24歲（民國○○年○○月○○日生）
                        住臺北縣新莊市○○○路272號2樓
                        國民身分證統一編號：Ｚ000000000號
上列被告因過失致死案件，已經偵查終結，認應該提起公訴，茲
將犯罪事實及證據並所犯法條分敘如下：
            犯罪事實
一、乙○○於民國97年2月19日6 時許，駕駛車牌號碼4855-SK號
    自小客車，沿臺北縣重新堤外道由新莊市往三重市方向行駛
    ，行經重新堤外道近21號燈桿時，原應注意車前狀況，隨時
    採取必要之安全措施及汽車在設有禁止超車標線地段，不得
    超車，而依當時並無不能注意之情事，竟疏未注意，於上址
    劃有禁止超車之雙黃實線標線地段，因見其前方車籍不詳之
    砂石車車速過慢，因欲超越該砂石車，遂向左跨越分向限制
    線逆向行駛，因而不慎撞擊行駛於對向車道，由杜明德所騎
    乘之車牌號碼號RH6-206 號輕型機車，造成杜明德人車倒地
    ，受有頭部右側硬腦膜下出血、左小腿骨折、全身多處鈍擦
    傷等傷害。杜明德送醫後，仍因傷重而於同月25日5時3分許
    不治死亡。而乙○○於肇事後，在其犯罪未被有偵查權之公
    務員或機關發覺前，向據報後到場處理本件交通事故之警員
    ，自首坦承犯行，並願接受裁判。
二、案經杜明德之妻甲○○訴由臺北縣政府警察局三重分局報告
    偵辦。
            證據並所犯法條
一、證據清單及待證事實
（一）供述證據
 （1）被告之自白。
（二）非供述證據
 （1）行政院衛生署台北醫院死亡通知書。
 （2）道路交通事故現場圖。
 （3）臺北縣政府警察局蘆洲分局交通分隊道路交通事故調查表
      （一）（二）。
 （4）現場照片22張。
 （5）臺北縣政府警察局舉發違反道路交通管理事件通知單。
 （6）本署相驗屍體證明書、檢驗報告書。
 （7）臺北縣政府警察局三重分局現場勘查報告。
 （6）臺北縣政府警察局三重分局交通事故肇事人自首情形紀錄
      表。
二、核被告所為，係犯刑法第276條第1項過失致死罪嫌。
三、依刑事訴訟法第251條第1項提起公訴。
    此    致
臺灣板橋地方法院
中    華    民    國    97    年    5     月    19    日
                              檢 察 官   洪  松  標


司法院資訊處製作；財團法人民間司法改革基金會備份。
